臺灣花蓮地方法院刑事裁定
111年度聲字第252號
聲  請  人  臺灣花蓮地方檢察署檢察官
受  刑  人  蔡萱賢



上列聲請人因受刑人數罪併罰有二裁判以上，聲請定其應執行之
刑（111年度執聲字第171號），本院裁定如下：
    主  文
蔡萱賢犯如附表所示各罪所處之刑，應執行有期徒刑壹年拾月，
如易科罰金，以新臺幣壹仟元折算壹日。
    理  由
一、聲請意旨略以：受刑人蔡萱賢因竊盜案件，先後經判決確定
    如附表所示之刑，應依刑法第53條、第51條第5款規定，定
    其應執行之刑，爰依刑事訴訟法第477條第1項聲請裁定等語
    。
二、按裁判確定前犯數罪者，併合處罰之；又宣告多數有期徒刑
    者，於各刑中之最長期以上，各刑合併之刑期以下，定其刑
    期。但不得逾30年；數罪併罰，有二裁判以上者，依刑法第
    51條之規定，定其應執行之刑，刑法第50條第1項前段、第5
    1條第5款、第53條分別定有明文。
三、經查，受刑人因竊盜案件，先後經本院判處如附表所示之刑
    ，均確定在案，有如附表所示判決及臺灣高等法院被告前案
    紀錄表各1份在卷可稽，是本院為犯罪事實最後判決之法院
    ，又如附表編號2至9所示之罪乃於如附表編號1所示之罪裁
    判確定前所犯，聲請人依刑事訴訟法第477條第1項規定，聲
    請就如附表所示各罪合併定其應執行之刑，洵屬適法，應予
    准許。而受刑人所犯如附表所示各罪，其中如附表編號至8
    所示之部分，曾經定應執行有期徒刑1年8月，本院審酌受刑
    人所犯之罪的犯罪型態、罪質、法益相異，足認其犯數罪對
    法益侵害相互間仍有獨立性，及比例原則、罪刑相當原則等
    自由裁量權限，並考量自由裁量之範圍應受內部性界限之拘
    束及不利益變更禁止原則，本案各刑合併最長刑期為2年等
    情，而為整體評價後，裁定如主文所示之應執行刑，並諭知
    易科罰金之折算標準。
四、又定應執行刑，因攸關國家刑罰權之行使，於受刑人之權益
    亦有重大影響，除顯無必要或有急迫情形外，法院於裁定前
    ，固允宜予受刑人以言詞、書面或其他適當方式陳述意見之
    機會，俾使程序保障更加周全。惟本案牽涉案件情節單純，
    可資裁減之刑期幅度有限，顯無必要再命受刑人以言詞、書
    面或其他適當方式陳述意見，尚與前開裁定意旨無違，附此
    敘明。
五、依刑事訴訟法第477 條第1 項，裁定如主文。
中　　華　　民　　國　　111 　 年　　6 　 　月　　16　　
    日
                  刑事第五庭　法　官　邱韻如
上列正本證明與原本無異。
如對本裁定不服，應於送達後5日內，向本院提出抗告狀（應抄
附繕本）。
因疫情而遲誤不變期間，得向法院聲請回復原狀。
中　　華　　民　　國　　111 　年　　6 　　月　　16　　日
                              書記官  呂姿穎
【附表】
編　　　　　號  1 2 3 罪　　　　　名  竊盜 竊盜 竊盜 宣　　告　　刑  有期徒刑3月 有期徒刑3月 有期徒刑4月 犯　罪　日　期  109年3月29日 109年3月31日 109年5月11日 偵查(自訴)機關 年　度　案　號  花蓮地檢109年度偵字第1596號 花蓮地檢109年度偵字第1596號 花蓮地檢109年度偵字第2128號等 最　後 事實審 法　　院 花蓮地院 花蓮地院 花蓮地院  案　　號 109年度易字第170號 109年度易字第170號 109年度易字第190號等  判決日期 109年10月8日 109年10月8日 110年1月28日 確　定 判　決 法　　院 花蓮地院 花蓮地院 花蓮地院  案　　號 109年度易字第170號 109年度易字第170號 109年度易字第190號等  確定日期 109年11月26日 109年11月26日 110年2月25日 是否為得易科罰金之案件  是 是 是 備註  編號1至8前經本院以110年度聲字第405號裁定應執行有期徒刑1年8月。   
編　　　　　號  4 5 6 罪　　　　　名  竊盜 竊盜 竊盜 宣　　告　　刑  有期徒刑4月 有期徒刑4月 有期徒刑3月 犯　罪　日　期  109年5月12日 109年5月13日 109年8月2日 偵查(自訴)機關 年　度　案　號  花蓮地檢109年度偵字第2128號等 花蓮地檢109年度偵字第2128號等 花蓮地檢109年度偵字第2128號等 最　後 事實審 法　　院 花蓮地院 花蓮地院 花蓮地院  案　　號 109年度易字第190號等 109年度易字第190號等 109年度易字第190號等  判決日期 110年1月28日 110年1月28日 110年1月28日 確　定 判　決 法　　院 花蓮地院 花蓮地院 花蓮地院  案　　號 109年度易字第190號等 109年度易字第190號等 109年度易字第190號等  確定日期 110年2月25日 110年2月25日 110年2月25日 是否為得易科罰金之案件  是 是 是 備註  編號1至8前經本院以110年度聲字第405號裁定應執行有期徒刑1年8月。   
編　　　　　號  7 8 9 罪　　　　　名  竊盜 竊盜 竊盜 宣　　告　　刑  有期徒刑3月 有期徒刑4月 有期徒刑4月 犯　罪　日　期  109年7月28日 109年7月21日 109年7月22日 偵查(自訴)機關 年　度　案　號  花蓮地檢109年度偵字第4424號 花蓮地檢109年度偵字第3278號 花蓮地檢110年度偵字第2399號 最　後 事實審 法　　院 花蓮地院 花蓮地院 花蓮地院  案　　號 110年度易字第38號 109年度易字第267號 110年度易字第304號  判決日期 110年3月25日 110年5月10日 111年3月1日 確　定 判　決 法　　院 花蓮地院 花蓮地院 花蓮地院  案　　號 110年度易字第38號 109年度易字第267號 110年度易字第304號  確定日期 110年4月22日 110年6月9日 111年4月6日 是否為得易科罰金之案件  是 是 是 備註  編號1至8前經本院以110年度聲字第405號裁定應執行有期徒刑1年8月。